【裁判字號】    89,易,461
【裁判日期】    890530
【裁判案由】    詐欺
【裁判全文】
臺灣臺北地方法院刑事判決                          八十九年度易字第四六一號
    公  訴  人  臺灣臺北地方法院檢察署檢察官
    被      告  甲○○
右列被告因詐欺案件，經檢察官提起公訴（八十九年度偵緝字第一一○九號），本院
判決如左：
    主      文
甲○○連續意圖為自己不法之所有，以詐術使人將本人之物交付，處有期徒刑捌月。
    事      實
一、甲○○基於意圖為自己不法之所有之概括犯意，明知自己無清償能力，連續於八
    十六年一月十三日、一月二十二日、二月二日、二月二十七日，在台北市○○路
    一三一號台灣台北地方法院檢察署法警室內，向乙○○佯稱急需款項運用，並一
    再保證於八十六年十月間還款，致乙○○陷於錯誤，分別交付新台幣（下同）六
    萬元、五萬元、三十萬元、二十二萬元之現金，及面額三萬元之支票二紙（發票
    人乙○○，付款銀行萬泰商業銀行建成分行，帳號○○一三○─0000000
    ，到期日為八十六年三月一日、三月十六日），復又於八十六年十月七日，向乙
    ○○詐稱經營補習班急需資金週轉，再於八十六年十月十一日、十月十四日借款
    十萬元、八萬元，並於十一月八日借款支票三張（付款銀行同前，日期面額分別
    為八十六年十二月五日之四萬元、八十六年十二月十日之四萬五千元、八十六年
    十二月十五日之二萬七千元）。甲○○為取信於乙○○，並於同年十一月四日偕
    同至台北市○○區○○街二二二號九樓葉春生律師事務所訂立協議書，以所借款
    項由乙○○入股合夥經營「聖喬治美語短期補習班」，致乙○○不疑有他，前後
    共計給付七十九萬四千元。惟甲○○均未依約還款，且未經營美語補習班，經乙
    ○○前往台北市○○街一○四號加爾頓美語學校查訪，始知受騙。
二、案經被害人乙○○訴請台灣台北地方法院檢察署檢察官偵查起訴。
    理      由
一、訊據被告甲○○坦承告訴人乙○○七十九年萬四千元款項之事實，雖矢口否認詐
    欺犯行，辯稱確有經營補習班。之前曾與乙○○合作經營茶藝館，並無詐騙告訴
    人云云，然查右揭犯罪事實，業據告訴人乙○○指訴綦詳，並有協議書一紙附卷
    可稽，另經台北市政府警察局中山分局大直派出所警員台北市○○街一○四號加
    爾頓美語查訪，經該補習班負責人程賢良稱並不認識被告甲○○，且非補習班之
    合夥人，有台北市政府警察局中山分局大直派出所查訪表在卷足憑，而被告對於
    經營補習班之情，均未能提出任何證據據以實其說，自與常情有違且基於偵查中
    供稱伊在該補習班任班主任，其前可蔡嘉政伊四百萬，而將補習班轉讓給伊，補
    習班有五百萬資本額云云（見八十八年九月二十八日偵查筆錄）其何以不能舉出
    任何事證以證之，於審判中又稱該補習班向何人頂讓而來，已想不起來云云，旋
    即改稱向丙○○頂讓，下次提供相關事證云云，結果又無法提出，足見其所辯顯
    係事後卸責之詞，不足採信，被告之罪足堪認定。
二、核被告所為係犯有刑法第三百三十九條第一項之罪嫌。其先後多次犯行，時間緊
    接手法相同觸犯同一罪名，顯係基於概括之犯意為之，為連續犯，應依刑法第五
    十六條論以一罪並加重其刑，爰審酌被告犯罪之動機、目的、手段、品行、智識
    程度、所生危害及犯罪後之態度等一切情狀，量處如主文所示之刑，以資懲儆。
據上論斷，應依刑事訴訟法第二百九十九條第一項前段，刑法第五十六條、第三百三
十九條，罰金罰鍰提高標準條例第一條前段判決如主文。
本案經檢察官戴文亮到庭執行職務。
中      華      民      國      八十九      年     五     月     卅     日
                      臺灣臺北地方法院刑事第五庭
                                        法    官  劉  亭  柏
右正本證明與原本無異。
如不服本判決，應於判決送達後十日內，向本院提出上訴狀。
                                        書 記 官  羅  欣  宜
中      華      民      國      八十九      年     六     月     七    日
附錄本案論罪科所依據之法條全文：
刑法第三百三十九條
一意圖為自己或第三人不法之所有，以詐術使人將本人或第三人之物交付者，處五年
  以下有期徒刑、拘役或科或併科一千元以下罰金。
二以前項方法得財產上不法之利益或使第三人得之者亦同。
三前二項之未遂犯罰之。


司法院資訊處製作；財團法人民間司法改革基金會備份。
